# 请教陈版，关于非同一控制下企业合并的特殊处理

提问人：Manson_Luci 时间：2013-01-31 15:12:06
A公司收购了B公司 100 ％股权，为非同一控制下企业合并，但股权收购协议中注明了B公司其中一个在建工程“加气站”还是归原股东所有，待完成构建形成固定资产后，由A公司无偿将加气站转让给B公司原股东，相关的建造费用由原股东承担。 问题 1 ：现在B公司分两个账套，一个是不包括加气站的账套，一个是加气站在建工程相关的账套，对于A公司来讲，此加气站相关的资产负债实际上不属于A公司，但在出具单户审计报告时B公司如果不包括加气站就形成了账外资产，请问在出具单户报告时如何处理更好？ 问题 2 ：在A公司合并报表上如果包括了B公司加气站，会反映不真实，因为加气站相关的资产负债不归属于A公司，相当于是代保管性质，请问如何处理更好？ 问题 3 ：B公司资产负债都有评估增值项目，在合并报表确认递延所得税时，是分别确认递延所得税资产和递延所得税负债，还是可以合并确认一项递延所得税资产或递延所得税负债？

回答人：chenyiwei
回复 Manson_Luci 的帖子
1 、B公司作为一个法人，目前还是该加气站项目的建设单位，因此在编制其自身的法人财务报表时，应将加气站工程及其对应的负债等列入。
2 、在A公司的合并报表层面，如果根据对相关协议条款的分析，确认A公司确实不享有和不承担与该加气站相关的风险和报酬的，则应认为对其未实际施加控制，不纳入合并报表范围，仅在附注中作表外披露。这一点在即将发布的新的合并报表准则中将会有更明确的规定，即对特定资产的控制。 但如果因为该加气站工程而发生纠纷、索赔或者诉讼等，虽然协议可能约定相关的法律后果可以由B的原股东承担，但是很可能仍然要B公司先对外赔偿后再向其原股东追偿，在此情况下实际上是B公司为其原股东的债务提供了担保，应按或有事项准则的规定确认预计负债以及作出相应的附注披露。 3 、对于递延所得税资产、负债是否分别列报的问题，可参照准则讲解中“所得税的列报”（《讲解 2010 》P285～ 286 ）所述原则处理。

提问人：Manson_Luci 时间：2013-02-01 12:18:15
回复 chenyiwei 的帖子
对于A公司合并报表，直接将未实际控制的资产予以剔除，也就是通过调整分录的形式直接抵减掉B公司加气站资产负债相应的会计科目（在建工程、应付账款等），然后在附注中其他事项披露事项原因及处理方法，这样可以么？

回答人：chenyiwei
一般理解可以这样处理。